【裁判字號】    94,上訴,1162
【裁判日期】    950816
【裁判案由】    違反槍砲彈藥刀械管制條例
【裁判全文】
臺灣高等法院臺南分院刑事判決        94年度上訴字第1162號
  上  訴  人
  即  被  告  甲 ○ ○
  選任辯護人  王 進 輝  律師
  上  訴  人
  即  被  告  丙 ○ ○
  選任辯護人  彭 大 勇  律師
              林 士 龍  律師
  上  訴  人
  即  被  告  乙 ○ ○
  選任辯護人  丁 士 哲  律師
上列上訴人等因違反槍砲彈藥刀械管制條例案件，不服臺灣臺南
地方法院94年度訴字第338號中華民國94年8月23日第一審判決（
起訴案號：臺灣臺南地方法院檢察署93年度偵字第12177、12178
、12181、12851號，併辦案號：臺灣臺南地方法院檢察署94年度
偵字第2815號），提起上訴，本院判決如下：
    主  文
上訴駁回。
丙○○緩刑伍年，緩刑期內付保護管束。
    事  實
一、甲○○、丙○○、乙○○等為成年人，均明知未經許可，不
    得持有可發射子彈具有殺傷力之槍枝及子彈，緣於民國（下
    同）九十三年一、二月間某日，因楊志明（另案經檢察官偵
    辦）持有其購自唐守義（另案經檢察官偵辦）而由唐某所改
    造可發射子彈具有殺傷力之仿 BERETTA廠八四型半自動改造
    手槍一枝（槍枝管制編號：0000000000，含彈匣
    二個）及子彈二十八顆，惟因缺錢花用，而曾志宏（已經原
    審判處應執行有期徒刑二年，緩刑五年，緩刑期內付保護管
    束確定在案）欲以金錢資助，遂由曾志宏基於持有槍枝及子
    彈之犯意，在甲○○所承租而坐落臺南市○○○街三十一號
    之租處，以新臺幣（下同）三萬五千元之價格，向楊志明購
    得上揭仿BERETTA廠八四型半自動改造手槍一枝及子彈二十
    八顆而加以持有；嗣後曾志宏基於出借上開槍、彈之犯意，
    未經許可，於九十三年二月間某日，在上揭甲○○租處，將
    上開槍枝及二十八顆子彈借予甲○○，甲○○旋即與丙○○
    共同基於販賣具有殺傷力之改造槍、彈之犯意聯絡，於九十
    三年二、三月間某日，委由丙○○代為找尋槍、彈之買主，
    並在上揭甲○○租處，將前揭槍枝一枝及二十四顆子彈（其
    中四顆子彈業經甲○○試射而滅失，尚餘二十四顆）交付予
    丙○○，丙○○取得上開槍、彈後，即另與乙○○共同基於
    販賣具有殺傷力之改造槍、彈之犯意聯絡，復委由乙○○代
    為尋找槍、彈之買主，詎乙○○因積欠陳忠信（經原審以協
    商程序判處有期徒刑二年，緩刑五年確定在案）二萬元無力
    償還，遂主動向陳忠信稱賣主欠其二萬元，冀能以販賣此把
    槍枝及子彈抵債，陳忠信因對槍、彈亦有興趣，遂表示同意
    購買上開槍枝及子彈；後乙○○旋將上情告知丙○○，並由
    陳忠信先行交付定金三萬五千元予乙○○，並由乙○○交予
    丙○○，再由丙○○轉交予甲○○，並約定於同年三月初某
    日，由丙○○將上開槍、彈攜至臺南縣新化鎮大坑附近，偕
    同乙○○及陳忠信在上開地點由乙○○、陳忠信各試射一顆
    子彈，以確認上開槍、彈之性能及買賣槍、彈之價格為六萬
    元與交易時間後，由丙○○於九十三年三月二十五日將上開
    槍、彈，攜至陳忠信所經營位在臺南縣新市鄉○○路一八二
    之一號「全能機車行」處，當場交付上開槍枝一枝、子彈十
    二顆及十顆空彈殼予乙○○，嗣後再由乙○○交付予陳忠信
    持有；而買賣價金餘款，陳忠信亦分二次各交付一萬五千元
    、一萬元予丙○○收受。嗣該槍、彈再由陳忠信、丙○○相
    約至某處試射六顆子彈完畢，尚餘六顆子彈。後因臺灣臺南
    地方法院檢察署檢察官於九十三年三月間追查總統、副總統
    遭槍擊案件（即○三一九專案），發現同一批槍、彈之製造
    者後，經楊志明之供述，於九十三年十二月一日下午五時許
    將曾志宏拘提到案，曾志宏到案後即自白向楊志明購買該槍
    、彈並已出借予甲○○，隨即於同年月二日下午三時二十三
    分許，帶同警方至甲○○位於臺南市○○路一○○號六樓之
    住處查緝並拘提甲○○到案，嗣甲○○到案後亦供述槍、彈
    來源及該槍、彈已經由丙○○、乙○○等人轉售予陳忠信，
    警方隨即將丙○○、乙○○拘提到案，並據丙○○、乙○○
    二人詳細供述該槍、彈之買賣過程、價格及買主後，再據乙○○之供述，於同年月八日下午五時二十分許，經警方持檢
    察官核發之拘票至陳忠信所經營之上開機車行將陳忠信拘提
    到案後，再經陳忠信清楚供述該槍、彈之來源，並由陳忠信
    主動交出上開槍枝及子彈六顆等物。
二、案經臺南市警察局移送臺灣臺南地方法院檢察署檢察官偵查
    起訴，及同署檢察官移送原審併案審理。
    理  由
壹、程序方面：
    按被告以外之人於審判外之陳述，經當事人於審判程序同意
    作為證據，法院審酌該言詞陳述或書面陳述作成時之情況，
    認為適當者，亦得為證據。當事人、代理人或辯護人於法院
    調查證據時，知有第一百五十九條第一項不得為證據之情形
    ，而未於言詞辯論終結前聲明異議，視為有前項之同意；刑
    事訴訟法第一百五十九條之五定有明文。查本件認定事實所
    引用之證據方法（包括證人之證述及文書等物證），已經本
    院於審理時提示被告甲○○、丙○○、乙○○及其選任辯護
    人等表示無意見（見本院卷第0112、135至138、177至182頁
    ），揆諸前揭說明，可認為已同意作為證據；而本院審酌該
    證人等之陳述作成時之情況，認為適當，而查無其他違法不
    實之情事，復無顯有不可信之情況，自得採為證據。
貳、實體方面：
一、認定犯罪事實所憑之證據及理由：
  (一)查同案被告曾志宏確有於九十三年二月間某日，在上揭被告
    甲○○租處，將上開槍枝及二十八顆子彈借予被告甲○○，
    而被告甲○○旋即與被告丙○○共同基於販賣具有殺傷力之
    改造槍、彈之犯意聯絡，於九十三年二、三月間某日，委由
    被告丙○○代為找尋槍、彈之買主，並在上揭被告甲○○租
    處，將前揭槍枝一枝及二十四顆子彈交付予被告丙○○，丙○○取得上開槍、彈後，即另與被告乙○○共同基於販賣具
    有殺傷力之改造槍、彈之犯意聯絡，復委由被告乙○○代為
    尋找槍、彈之買主，詎被告乙○○因積欠同案被告陳忠信二
    萬元無力償還，遂主動向同案被告陳忠信稱賣主欠其二萬元
    ，冀能以販賣此把槍枝及子彈抵債，同案被告陳忠信遂表示
    同意購買上開槍枝及子彈；後被告乙○○旋將上情告知被告
    丙○○，並由同案被告陳忠信先行交付定金三萬五千元予被
    告乙○○，並由其交予被告丙○○，再由被告丙○○轉交予
    被告甲○○，並於同年三月初某日由被告丙○○將上開槍、
    彈攜至臺南縣新化鎮大坑附近，確認上開槍、彈之性能及買
    賣槍、彈之價格為六萬元與交易時間後，由被告丙○○於九
    十三年三月二十五日將上開槍、彈，攜至同案被告陳忠信所
    經營之前揭「全能機車行」處，當場交付上開槍枝一枝、子
    彈十二顆及十顆空彈殼予被告乙○○，嗣後再由被告乙○○
    交付予同案被告陳忠信持有；而買賣價金餘款，同案被告陳
    忠信亦分二次各交付一萬五千元、一萬元予被告丙○○收受
    之事實，已據被告甲○○、丙○○分別於警詢、檢察官偵查
    、原審及本院審理時坦承不諱在卷（見偵查卷(二)第5至6、09
    至16、19至20、28至31、72至77、85至86頁，偵查卷(三)第05
    至06、08至13頁，原審卷第39至41、89至93、131至135、16
    8至184頁，本院卷第59至63頁）核與共同被告曾志宏於警詢
    、檢察官偵查及原審審理時之供述情節相符（見偵查卷(一)第
    06至11、14至17、33至35頁，偵查卷(二)第19至20頁，原審卷
    第39至41、89至93、131至135、168至184頁）；並有經警方
    所查扣之前揭仿 BERETTA廠八四型半自動改造手槍一枝、改
    造子彈六顆、蒐證照片六張在卷可憑（見偵查卷(五)第17至20
    頁）；另被告乙○○於本院審理時對其確有介紹共同被告陳
    忠信向被告丙○○、甲○○購買槍、彈乙情亦不爭執；依上
    ，均足資擔保被告等於原審及本院審理時所為之上開任意性
    自白具有相當程度之真實性，而得使本院確信被告等前述自
    白之犯罪事實確屬真實無訛，應堪採信。
  (二)本件經警方所查扣之仿 BERETTA廠八四型半自動改造手槍一
    枝（槍枝管制編號：0000000000號，含彈匣二個）及改造子
    彈六顆，經送「內政部警政署刑事警察局」鑑驗結果，已認
    定：「槍枝係由仿 BERETTA廠八四型半自動手槍製造之玩具
    手槍換裝土造金屬槍管及土造金屬槍機改造而成之改造手槍
    ，機械性能良好，可擊發適用子彈使用，認具殺傷力；扣案
    子彈六顆均係土造子彈，具直徑8.02mm金屬彈頭，經該局採
    樣二顆試射，其中一顆確可擊發，認具殺傷力」，有「內政
    部警政署刑事警察局」九十三年十二月三十一日刑鑑字第○
    九三○二五○一八九號槍彈鑑定書一份附卷可參（見偵查卷
    (五)第35至37頁）；從而本件經警方所查扣之上揭槍枝及子彈
    ，確分屬槍砲彈藥刀械管制條例所管制具有殺傷力之槍枝及
    子彈，亦堪認定。
  (三)至被告乙○○辯稱：其僅係居間介紹共同被告陳忠信向被告
    甲○○購買上開槍、彈，並未參與販賣槍、彈之行為云云。
    惟按此姑不論已因與本院所認定之前揭事實不符，致不足採
    ；且查：
    (1)被告乙○○於警詢及檢察官偵查中已分別供承：「陳忠信
      是以八萬元向丙○○購得該槍、彈、而丙○○前後共向陳
      忠信收取六萬元，因丙○○先前欠其二萬元，而其本身也
      欠陳忠信二萬元，在買賣過程中抵銷二萬元，所以丙○○
      才只向陳忠信收取六萬元」（見偵查卷(四)第15頁）；「丙○○欠他錢，而告訴他說，如果幫忙介紹將槍賣出去，他
      可以先還給錢，而九十三年三月十九日陳忠信給丙○○二
      萬或三萬元定金，槍、彈是在同年三月底在陳忠信之『全
      能機車行』交付，而在同年三月初某日，曾由丙○○帶槍
      、彈與陳忠信及其共同至臺南縣新化鎮大坑附近拿槍給他
      看，並由他及陳忠信二人各試射一發，都有擊發，隨後於
      同年三月十九日付訂金，同年三月底交貨」（見偵查卷(三)
      第33至34頁）等語在卷；而同案被告陳忠信於檢察官偵查
      中證稱：「因為乙○○欠他二萬元都未還，後來他先主動
      說他朋友有槍，問他要不要購買，他說他朋友欠他二萬元
      ，是否能以賣這一把槍來抵銷，之後在九十三年三月間某
      日，丙○○攜帶該把槍，和乙○○及他共同至大坑試射，
      乙○○和他都有試射一發子彈，該把槍枝原是賣八萬元，
      是在九十三年三月十九日交付定金三萬五千元，扣掉乙○○欠他的二萬元，他還交付六萬元，至於槍、彈係於九十
      三年三月底交付」等情（見偵查卷(三)第27至28頁，偵查卷
      (五)22至24頁）；嗣證人即同案被告陳忠信於原審審理時亦
      具結證稱：「因其之前有和乙○○聊過買槍的話題，後來
      乙○○才問伊是否要買槍來玩一玩，剛開始時乙○○說槍
      、彈共八萬元，因乙○○欠其二萬元，從中抵債，所以他
      實際上出六萬元，共分三次，訂金三萬五千元是交給乙○○，再由乙○○轉交給被告丙○○、第二次一萬五千元、
      第三次一萬元，最後一萬元交給丙○○，而槍、彈都是在
      乙○○那裏拿的，他和丙○○較不熟」等語 (見原審卷第
      177至179頁）。互核上開被告乙○○與同案被告即證人陳
      忠信之供詞及證詞以察，足認被告乙○○就本件之槍、彈
      買賣，並非單純之居間介紹，其係因積欠同案被告陳忠信
      二萬元，遂主動向陳忠信兜售該槍、彈，欲賺取販賣槍、
      彈之差價二萬元，並以之抵銷積欠同案被告陳忠信之債務
      ，而上開槍、彈，同案被告陳忠信最後亦實際上僅支付六
      萬元無訛；顯然被告乙○○就本件之槍、彈之交易，確有
      其共同販賣之合理動機，而其嗣後實際上亦進而參與本件
      槍、彈買賣之交易行為，殆無疑義。
    (2)證人即被告丙○○於檢察官偵查中已具結證稱：「甲○○
      將槍交給他之前一、二天，其即以電話和『大胖』（即被
      告乙○○）連絡，嗣於甲○○將槍、彈交給伊後，其即馬
      上把槍、彈帶到臺南縣新市鄉○○路全能機車行內交給『
      大胖』，以六萬元賣給他，但伊是隔二、三天才到機車行
      收錢，其係於九十三年三月二十五日將槍、彈帶到新市的
      『全能機車行』交給乙○○，再由乙○○轉交給陳忠信」
      （見偵查卷(三)第20、52頁）、「伊是跟乙○○說，伊這邊
      有槍要賣，請他幫伊找買主，所以他就找到陳忠信來買這
      把槍」（見見偵查卷(一)第62頁）等語在卷；嗣被告丙○○
      於原審審理時亦證稱：「係乙○○問伊有無槍枝可賣，他
      的朋友即陳忠信想買槍，槍枝買賣談價格時，有時和陳忠
      信談價格，有時請乙○○幫忙轉達，伊是將槍、彈交給乙○○、乙○○再將槍、彈交給陳忠信，六萬元是分三次在
      機車行內拿到，而第一次三萬五千元訂金，陳忠信是將錢
      交給乙○○，乙○○再交給伊，他再轉交給甲○○」等情
      （見原審卷第168至184頁）；再參以被告乙○○亦供承九
      十三年三月初被告丙○○拿槍帶其與陳忠信至臺南縣新化
      大坑附近給陳忠信看，並由伊及陳忠信各試射一發，二發
      都有擊發，並於九十三年三月十九日交訂金、三月底交貨
      等語無訛在卷 (見偵查卷(四)第25頁）；經核上開被告乙○○所供與證人即被告丙○○之證詞，足認被告乙○○確有
      參與共同販賣槍、彈之合理動機，且其亦主動尋找買主陳
      忠信，在買賣過程中亦與共同被告陳忠信談論具體之交易
      價格及付款方式，顯見被告乙○○與被告丙○○二人就販
      賣槍、彈之犯行，確有犯意之聯絡無訛；而在槍、彈之交
      付行為部分，被告乙○○甚且和被告丙○○、同案被告陳
      忠信共同至山區試射槍枝性能，最後亦實際由同案被告陳
      忠信處收取買賣槍、彈之部分價格，並由被告乙○○交付
      槍、彈予同案被告陳忠信，其在本件槍、彈之買賣過程中
      已實際分擔參與販售之試槍、交槍等重要之構成要件行為
      ，並非僅單純居間介紹，洵堪認定；是被告乙○○上開所
      辯，顯不足採。
    (3)依上，被告乙○○就本件之槍、彈之販賣行為，確係欲賺
      取二萬元之差價利益，且就槍、彈之買主、價格、交付方
      式，亦有其主動且積極之分擔參與行為，甚且在買賣過程
      更參與驗貨之試射槍、彈之行為，且自買主陳忠信收取部
      分買賣價金，並交付槍、彈予買主，故其上開行為，顯已
      該當販賣槍、彈之構成要件，甚為明確。
  (四)依上所述，本件被告乙○○所提之證據及抗辯尚不足採為有
    利於其之認定；被告甲○○、丙○○、乙○○等之犯行，事
    證已臻明確，洵堪認定，應依法論科。
二、按行為後法律有變更者，適用行為時之法律；但行為後之法
    律有利於行為人者，適用最有利於行為人之法律，刑法第二
    條第一項定有明文。查本件被告甲○○、丙○○、乙○○等
    三人行為後，槍砲彈藥刀械管制條例部分條文於九十四年一
    月二十六日經總統以華總一義字第○九四○○○一○一○一
    號修正公布，並於同年一月二十八日生效。而本件被告三人
    所犯如附表編號五、七、九所示之修正前槍砲彈藥刀械管制
    條例第十一條第一項之規定業經刪除，並將該條項所規定之
    未經許可，販賣其他可發射子彈具有殺傷力之改造手槍罪、
    移列至第八條第一項修正，修正前後之各該罪構成要件雖無
    不同，惟修正後之刑度販賣其他可發射子彈具殺傷力之改造
    手槍罪已由「五年以上有期徒刑，併科新臺幣一千萬元以下
    罰金」提高為「無期徒刑或五年以上有期徒刑，併科新臺幣
    一千萬元以下罰金」，依刑法第二條第一項規定，自應適用
    修正前之槍砲彈藥刀械管制條例第十一條第一項之規定。至
    原審於判決時，固引用修正前刑法第二條第一項但書之規定
    ，經比較之結果，認以依修正前槍砲彈藥刀械管制條例第十
    一條第一項之規定較有利於被告，而予以適用；按刑法第二
    條第一項乃具體適用時引用條文之規定者，其關係不變，不
    論是生效前後，引用判斷的規定；即不論從新從輕或從舊從
    輕，均不生影響，自無比較之問題，則原判決就此部分經比
    較適用裁判時法，即無不當，自不構成撤銷之事由，合先敘
    明。至於被告等三人分別所犯如附表編號六、八、十之販賣
    子彈罪，則未於此次修正之列，無新舊法比較之問題，自應
    適用行為時法，併敘明之。
三、核被告甲○○、丙○○、乙○○所為，各係違反如附表所示
    之「所犯法條」欄之罪。被告甲○○與丙○○，被告丙○○
    與乙○○間，分別就上開販賣槍、彈之犯行，具有犯意聯絡
    及行為分擔，均為共同正犯。被告甲○○所犯編號五及六，
    被告丙○○所犯編號七及八，被告乙○○所犯編號九及十，
    均分別係一行為觸犯數罪名，為想像競合犯，各應從一重論
    處販賣改造手槍罪。次按犯槍砲彈藥刀械管制條例之罪，於
    偵查或審判中自白，並供述全部槍砲、彈藥、刀械之來源及
    去向，因而查獲或因而防止重大危害治安事件之發生者，減
    輕或免除其刑。槍砲彈藥刀械管制條例第十八條第四項前段
    定有明文。再按刑法分則中就某種犯罪類型變更之個別犯罪
    予以加重或減輕之特別事由予以規定，將罪與刑包括在內，
    而成立另一獨立之罪，即所謂刑法分則之加重或減輕，僅限
    於各該特定之犯罪或可得可確定之犯罪，始有其適用，此乃
    基於立法之便宜，實際與伸長或縮短法定刑無異，已係獨立
    之犯罪，而非單純刑之加重或減輕，而槍砲彈藥刀械管制條
    例第十八條第四項前段減輕或免除其刑之規定應係刑法分則
    之減輕，適用後之實際上亦已縮短法定刑期，自屬甚明。查
    本案槍、彈之查獲經過，係因同案被告曾志宏於九十三年十
    二月一日下午五時許經警拘提到案後，即自白向案外人楊志
    明購買該槍、彈並已出借予被告甲○○，隨即於十二月二日
    下午三時二十三分許，帶同警方至被告甲○○位於臺南市○○路一○○號六樓之住處查緝並拘提被告甲○○，被告甲○○到案後亦供述槍、彈來源及該槍、彈業已經由被告丙○○
    、乙○○等人轉售予同案被告陳忠信，警方隨即拘提被告丙○○、乙○○到案，並據被告丙○○、乙○○二人詳細供述
    該槍、彈之買賣過程、價格及買主，再據被告乙○○之供述
    ，拘提同案被告陳忠信到案，並由同案被告陳忠信自動交出
    該槍枝及剩餘子彈六顆等情，已據被告甲○○等人供承在卷
    ，復如前述；足認被告甲○○、丙○○、乙○○等人均已於
    偵查中供出全部槍砲、彈藥之來源去向，並因而查獲全部之
    槍彈，因之被告甲○○、丙○○、乙○○等三人均應依槍砲
    彈藥刀械管制條例第十八條第四項前段之規定減輕其刑；並
    依刑法第六十六條但書之規定，減輕其刑至三分之二。至檢
    察官移送併案之九十四年度偵字第二八一五號卷有關被告甲○○、丙○○、乙○○之違反槍砲彈藥刀械管制條例之犯行
    ，均各與檢察官起訴並論罪部分，有單純一罪之關係，各屬
    事實上之單一案件，均為起訴效力所及，本院自應就移送併
    辦部分一併加以審理，附此敘明。
四、原審以被告甲○○、丙○○、乙○○罪證明確，因予適用修
    正前槍砲彈藥刀械管制條例第十一條第一項，修正後槍砲彈
    藥刀械管制條例第十二條第一項、第十八條第四項前段，修
    正前刑法第二條第一項但書、刑法第十一條前段、第二十八
    條、第五十五條、第五十一條第五款、第七款、第四十二條
    第二項、三項、第三十八條第一項第一款，修正前罰金罰鍰
    提高標準條例第二條，現行法規所定貨幣單位折算新臺幣條
    例第二條之規定，並審酌被告三人之犯罪情節，被告甲○○
    係主要之販賣槍、彈者，而被告丙○○、乙○○二人販賣槍
    、彈之情節較為輕微，惟被告甲○○、丙○○均坦承犯行，
    態度良好，被告乙○○犯後未坦承犯行，並渠等之犯罪動機
    、目的、手段等一切情狀，分別量處被告甲○○有期徒刑三
    年六月，併科罰金新臺幣五十萬元；被告丙○○有期徒刑二
    年，併科罰金新臺幣四十萬元；被告乙○○有期徒刑二年六
    月，併科罰金新臺幣四十五萬元；就被告等三人併科罰金部
    分諭知如易服勞役之折算標準，以資懲儆。另以扣案之改造
    手槍一枝（槍枝管制編號：0000000000，含彈匣二個），經
    鑑定結果認具有殺傷力，屬違禁物，應依刑法第三十八條第
    一項第一款宣告沒收。被告曾志宏、甲○○所持有之二十八
    顆子彈中，其中四顆子彈經被告甲○○試射完畢，已不具殺
    傷力，且未扣案，已據被告甲○○供承在卷（見偵查卷(二)第
    13至14、30頁），而其中之十八顆子彈，於交付槍、彈前、
    後分別由被告甲○○、丙○○、乙○○及同案被告陳忠信到
    臺南縣南化鎮烏山及臺南市○○○路某處、臺南縣龍崎鄉與
    新化鎮大坑里之山上等處試射完畢（見偵查卷(二)第81至82、
    86 頁，偵查卷(四)第14、16、25頁)，均已不具殺傷力，亦未
    扣案，亦據被告乙○○、丙○○及同案被告陳忠信供承在卷
    ，均不另為宣告沒收之諭知。至扣案子彈六顆檢察官雖認鑑
    定結果有殺傷力（與鑑定書不相符合），惟其中二顆經送「
    內政部警政署刑事警察局」試射完畢（其中一顆具殺傷力、
    另一顆不具殺傷力），均已不具殺傷力，因上開射試之結果
    並非均具殺傷力，是本件扣案中另餘四顆子彈是否具殺傷力
    即無從據以推斷，且遍查全案卷證，亦無其他具體事證足認
    該四顆子彈具有殺傷力，即無從證明係屬違禁物，本諸現行
    刑事訴訟法第一百六十三條第二項規定，原則上採行當事人
    進行主義之法則，而此有關此部分之沒收亦無該條項所謂之
    「公平正義之維護」、「對被告利益有重大關係事項」之例
    外，是不另為宣告沒收之諭知。另觀以刑法第四十條但書規
    定違禁物得單獨宣告沒收，若日後檢察官就此部分有積極事
    證足認該未宣告沒收之四顆子彈係屬違禁物，自得另行依法
    聲請法院單獨宣告沒收，併此敘明。本院經核原判決認事用
    法，俱無不合，量刑亦均妥適；被告等上訴意旨認原判決量
    刑太重，而指摘原判決不當，為無理由，應予駁回。再者，
    被告丙○○前未曾受有期徒刑以上刑之宣告，有「臺灣高等
    法院被告前案紀錄表」一份附卷可稽（見本院卷第24頁），
    其犯後於本院審理中坦承犯罪，且主動供出槍、彈之來源與
    出借予何人，足認其尚有悔意，同時於本案所犯情節屬較輕
    者，亦未獲得任何利益，經此起訴審判科刑，已足促其警惕
    ，而無再犯之虞，況同案被告陳忠信及曾志宏之犯罪情節顯
    較其為重，卻已經原審為緩刑之宣告，基於比例、平等原則
    及罪責相當之原理，暨維護刑罰之均衡，本院認其上開宣告
    之刑，以暫不執行為適當，爰併宣告緩刑五年，以啟自新（
    按緩刑規範之適用，屬於科刑問題，其基準應以裁判時之規
    範作為適用之基準，且本院未為附條件或負擔之情形，自無
    比較之問題）。又被告丙○○參與販賣槍彈之行為，已危害
    社會治安，顯見其法治觀念薄弱，須有適當之輔導，是為輔
    導其徹底改過向善，乃併予宣告應於緩刑期內付保護管束，
    以觀後效。至於被告甲○○及乙○○等二人，其中被告甲○○係主要之販賣槍、彈者，而被告乙○○則仍否認犯罪，尚
    無悔意，且前已有傷害之前科（見本院卷第25頁）；自均不
    宜為緩刑之宣告。
五、末按刑法第五十九條之酌量減輕其刑，必須犯罪另有特殊之
    原因與環境等等，在客觀上足以引起一般同情，認為即予宣
    告法定低度刑期尤嫌過重者，始有其適用（最高法院45年度
    台上字第1165號判例參照）。本件被告甲○○等人販賣槍、
    彈，或為一時好奇，或為賺取差價，揆諸前開判例意旨，並
    無所謂之犯罪有特殊之原因與環境，而在客觀上足以引以一
    般同情者，認為予宣告法定低度刑期尤嫌過重之情形；且按
    量刑固屬法院自由裁量之職權，然仍應受比例原則等法則之
    拘束，並非可恣意為之，致礙及公平正義之維護，必須兼顧
    一般預防之普遍適應性與具體個案特別預防之妥當性，始稱
    相當；至於被告無前科、素行端正、家境貧困、肢體殘障、
    坦白犯行，犯罪所得低微、犯後已與被害人和解等情狀，僅
    可為法定刑內從輕科刑之標準，不得據為酌量減刑之理由（
    最高法院94年度台上字第09號判決參照）；因之，本院認尚
    不得再依刑法第五十九條減輕其刑，附此敘明。
參、據上論結，應依刑事訴訟法第三百六十八條，刑法第七十四
    條第一項第一款、第九十三條第一項，判決如主文。
本案經檢察官吳忠賢到庭執行職務。
中    華    民    國    95    年    8     月    16    日
                  刑事第三庭    審判長法  官  陳義仲
                                      法  官  宋明蒼
                                      法  官  張世展
以上正本證明與原本無異。
如不服本判決，應於收受本判決後十日內向本院提出上訴書狀。
其未敘述上訴理由者並得於提起上訴後十日內向本院補提理由書
狀（均須按他造當事人之人數附繕本）「切勿逕送上級法院」。
                                      書記官  魏芝雯
中    華    民    國    95    年    8     月    18    日
附錄：本判決論罪法條：
修正前（即九十四年一月二十八日生效）槍砲彈藥刀械管制條例
第11條第1項:
未經許可，製造、販賣或運輸第4條第1項第1款所稱其他可發射
金屬或子彈具有殺傷力之各式槍砲者，處5年以上有期徒刑，併
科新臺幣1千萬元以下罰金。
修正後槍砲彈藥刀械管制條例第12條第1項
未經許可，製造、販賣或運輸子彈者，處1年以上7年以下有期徒
刑，併科新台幣500萬元以下罰金。
附表：
┌───┬──┬───────────┬────────┐
│姓名  │編號│所犯之罪              │所犯法條 (修正前│
│      │    │                      │槍砲彈藥刀械管制│
│      │    │                      │條例)           │
├───┼──┼───────────┼────────┤
│曾志宏│一  │出借可發射子彈具殺傷力│第十一條第二項  │
│      │    │改造手槍罪            │                │
│      ├──┼───────────┼────────┤
│      │二  │持有可發射子彈具殺傷力│第十一條第四項  │
│      │    │改造手槍罪            │                │
│      ├──┼───────────┼────────┤
│      │三  │出借改造子彈罪        │第十二條第二項  │
│      ├──┼───────────┼────────┤
│      │四  │持有改造子彈罪        │第十二條第四項  │
├───┼──┼───────────┼────────┤
│甲○○│五  │販賣可發射子彈具殺傷力│第十一條第一項  │
│      │    │之改造手槍罪          │                │
│      ├──┼───────────┼────────┤
│      │六  │販賣改造子彈罪        │第十二條第一項  │
├───┼──┼───────────┼────────┤
│丙○○│七  │販賣可發射子彈具殺傷力│第十一條第一項  │
│      │    │之改造手槍罪          │                │
│      ├──┼───────────┼────────┤
│      │八  │販賣改造子彈罪        │第十二條第一項  │
├───┼──┼───────────┼────────┤
│乙○○│九  │販賣可發射子彈具殺傷力│第十一條第一項  │
│      │    │之改造手槍罪          │                │
│      ├──┼───────────┼────────┤
│      │十  │販賣改造子彈罪        │第十二條第一項  │
└───┴──┴───────────┴────────┘


司法院資訊處製作；財團法人民間司法改革基金會備份。
